【裁判字號】    99,聲,2201
【裁判日期】    990914
【裁判案由】    聲請發還扣押物
【裁判全文】
臺灣臺北地方法院刑事裁定              99年度聲字第2201號
聲  請  人
即  被  告  甲○○
上列聲請人即被告因竊盜等案件（99年度易字第1216號），聲請
發還扣押物，本院裁定如下：
    主  文
聲請駁回。
    理  由
一、聲請意旨略以：聲請人即被告甲○○因竊盜等案件，經警查
    扣如附表所示之物，惟鈞院99年度易字第1216號判決未將扣
    案如附表所示之物宣告沒收，因聲請人在監服刑，家中父親
    年歲已高，行動不便，日後恐無法代為領回扣押物，爰聲請
    鈞院發還或交由監獄保管股代為保管云云。
二、按可為證據或得沒收之物，得扣押之；扣押物若無留存之必
    要者，不待案件終結，應以法院之裁定或檢察官命令發還之
    ；其係贓物而無第三人主張權利者，應發還被害人；扣押物
    未經諭知沒收者，應即發還；但上訴期間內或上訴中遇有必
    要情形，得繼續扣押之。刑事訴訟法第133 條第1 項、第14
    2 條第1 項、第317 條分別定有明文。是以，扣押物如非得
    沒收之物，又無留作證據之必要者，即無留存之必要，受理
    訴訟繫屬之法院始得依聲請裁定發還，而如經判決後扣押物
    未經諭知沒收者，應即發還，但上訴期間內或上訴中遇有必
    要情形，得繼續扣押之。
三、經查：聲請人涉犯竊盜等案件，經檢察官提起公訴後繫屬本
    院（99年度易字第1216號），而如附表所示之物確經扣押在
    案等情，有相關卷證資料在卷可參。聲請人所犯竊盜等案件
    ，經本院於民國99年7 月30日以99年度易字第1216號判決分
    別判處有期徒刑4 月、4 月、3 月及1 年2 月，定應執行刑
    為有期徒刑1 年10月，並應於刑之執行前，另入勞動場所強
    制工作3 年，惟被告已於上訴期間內提起上訴而尚未確定，
    有上訴書、上訴暨理由補充書在卷足佐（見本院卷第4 至5
    頁、第6 至9 頁），是此部分扣押物與本案待證事實有何關
    連，在本案尚未確定前，自有留存作為證據之必要，實不宜
    逕行發還。從而，聲請人上開聲請，尚難認有理由，應予駁
    回。
四、爰依刑事訴訟法第220條，裁定如主文。
中    華    民    國    99    年    9     月    14    日
                  刑事第十九庭法  官  林佑珊
上正本證明與原本無異。
如不服本裁定，應於裁定送達後5日內向本院提出抗告狀。
                              書記官  陳宏璋
中    華    民    國    99    年    9     月    15    日
附表
┌──┬─────────┬──┬───────────────────┐
│編號│物  品  名  稱    │數量│    備     註                         │
├──┼─────────┼──┼───────────────────┤
│1   │黑色背包          │1個 │臺北市政府警察局文山第一分局扣押物品目│
│    │                  │    │錄表（見臺灣臺北地方法院檢察署99年度偵│
│    │                  │    │字第7116號卷第24頁即本院卷第18頁）    │
├──┼─────────┼──┼───────────────────┤
│2   │非成光科技股份公司│1顆 │同上                                  │
│    │66電池牌之蓄電池  │    │                                      │
├──┼─────────┼──┼───────────────────┤
│3   │扁細鐵絲線        │2支 │同上                                  │
├──┼─────────┼──┼───────────────────┤
│4   │電纜撥皮機        │1台 │臺北市政府警察局文山第一分局扣押物品目│
│    │                  │    │錄表（見臺灣臺北地方法院檢察署99年度偵│
│    │                  │    │字第7116號卷第25頁即本院卷第18頁反面）│
└──┴─────────┴──┴───────────────────┘

司法院資訊處製作；財團法人民間司法改革基金會備份。
